【裁判字號】    89,上易,1718
【裁判日期】    891109
【裁判案由】    賭博
【裁判全文】
臺灣高等法院刑事判決                          八十九年度上易字第一七一八號
    上  訴  人  甲○○
    即  被  告
    選任辯護人  姜明遠
右上訴人即被告因賭博案件，不服臺灣臺北地方法院八十九年度易字第一二號，中
華民國八十九年一月三十一日第一審判決（起訴案號：臺灣臺北地方法院檢察署八十
八年度偵字第二五九七三、二五九七四、二五九七五、二五九七六、二五九七七、二
五九七八號）提起上訴，本院判決如左：
    主      文
上訴駁回。
    事實及理由
一、本案經本院審理結果，認第一審以上訴人即被告甲○○共同連續意圖營利聚眾賭
    博，累犯，處有期徒刑拾月，扣案之抽頭金新台幣壹拾貳萬陸仟元、欠帳單貳張
    均沒收，認事用法及量刑均無不當，應予維持，並引用第一審判決書記載之事實
    、證據及理由。
二、上訴人甲○○上訴意旨略以原審判刑太重了，希能輕判云云，然查被告甲○○前
    曾因賭博案件，經臺灣臺北地方法院判處有期徒刑五月確定，並於八十五年三月
    二十一日易科罰金執行完畢，今又犯本件之賭博罪而為累犯，再本件被告甲○○
    僱用有犯意聯絡之張靖南、陳文俊擔任賭場之清場、把風之工作，該張靖南、陳
    文俊未有累犯之情形，業經原審判處各有期徒刑陸月確定，且本件之賭徒亦復不
    少，業經判處罪刑確定者，有林彥銘、曾仁宏、何明忠、林志賢、林福益、陳建
    明、張志成、孫維成、莊朝欽、林俊成、林福彬、賴杜慧寬、張銘堂、陳振義、
    李一明等人，是從上觀之，原審審酌被告甲○○年輕力壯，竟不思上進，明知已
    有賭博前科，仍重操舊業，經營賭場等一切情狀，量處有期徒刑拾月，量刑尚屬
    適當，是上訴人之前揭上訴為無理由，應予駁回，至被告所稱家有年老母親及一
    個殘障的哥哥李福源需要照顧等，經查被告提出之戶口名簿上，尚有戶長李福鑫
    （長男即被告之兄）可為照顧，有該戶口名簿可稽，且被告因係累犯及本案之案
    情而無法減刑或給予緩刑，但被告只要有心改過，當可使其母親及哥哥不必替其
    擔心，亦是很好的回報，嗣後被告亦可努力從事正當之工作，給予其母親及哥哥
    更好的照顧，以彌補一時不能照顧之憾，並創造自身健康幸福的家庭生活。
據上論斷，應依刑事訴訟法第三百六十八條、第三百七十三條判決如主文。
本案經檢察官陳文禮到庭執行職務。
中    華    民    國    八十九    年    十一      月     九       日
                          臺灣高等法院刑事第四庭
                              審判長法  官  蔡  永  昌
                                    法  官  陳  榮  和
                                    法  官  許  宗  和
右正本證明與原本無異。
不得上訴。
                                    書記官  廖  艷  莉
中    華    民    國    八十九    年     十一     月      九       日
附錄：本案論罪科刑法條全文
刑法第二百六十八條
意圖營利，供給賭博場所或聚眾賭博者，處三年以下有期徒刑，得併科三千元以下罰
金。


司法院資訊處製作；財團法人民間司法改革基金會備份。
